# 境外经营子公司记账本位币选择

提问人：王湘 飞 时间：2021-04-18 08:05:03
@chenyiwei 陈老师您好，一家跨境电商公司境外子公司负责通过亚马逊平台向线上买家销售，并与亚马逊平台美元结算；但境外子公司业务由境内母公司主导，且采购全部来源于境内母公司，境外子公司外汇可以随时汇入境内母公司。请问一下，这种情况下境外子公司采用美元还是人民币作为记账本位币合适呢？如果境外子公司采用美元作为记账本位币，境内母公司销售其存货，在期末折算人民币时对其他综合收益的影响，在编制合并报表报表时是不是需要抵销呢？多谢

回答人：chenyiwei
因为境外销售业务多数用美元计价，而采购多数是向境内母公司，一般理解还是倾向于以美元作为本位币，因为对外销售价格对其净利润的影响显然更为显著。